最高法院刑事判決                              八十八年度台上字第六○九八號
    上  訴  人  甲○○
右上訴人因竊盜案件，不服台灣高等法院中華民國八十六年九月三十日第二審更審判
決（八十六年度上更(一)字第四○六號，起訴案號：台灣新竹地方法院檢察署八十三年
度偵字第六三五九號），提起上訴，本院判決如左：
    主  文
上訴駁回。
    理  由
按刑事訴訟法第三百七十七條規定，上訴於第三審法院，非以判決違背法令為理由，
不得為之。是提起第三審上訴，應以原判決違背法令為理由，係屬法定要件。如果上
訴理由狀並未依據卷內訴訟資料，具體指摘原判決不適用何種法則或如何適用不當，
或所指摘原判決違法情事，顯與法律規定得為第三審上訴理由之違法情形，不相適合
時，均應認其上訴為違背法律上之程式，予以駁回。本件上訴意旨略稱：(一)證人葉善
淦供述：作案用之機車係葉某向伊借用，並由宗瑞玉在作案時段騎用，原審不採葉善
淦證詞，令人不解，(二)又證人葉善淦、劉元耆證稱：曾見伊與劉文義、宗瑞玉、陳文
和四人在談論如何擺平這件事等語，由此可推知本案若非宗瑞玉、陳文和涉案，何需
討論如何擺平這件事，亦見宗瑞玉、陳文和之供詞不可信，(三)原審捨棄證人紀美孜、
何恭成之證詞而不採，亦有未當，(四)原審對伊出門、赴戶政事務所辦事、乃至作案時
間之認定，諸多不符實際等語。
惟查原審維持第一審論處上訴人共同毀越安全設備竊盜罪刑之判決，駁回上訴人在第
二審之上訴，係依憑被害人謝瓊花之指訴、證人邱新達、吳堯奇、謝白崇之證述，為
其論罪之基礎，並明上訴人所舉不在場證明之證人紀美孜、何恭成、陳壬祥、葉善
淦、宗瑞玉、劉元耆等人供詞，何以均不足為其有利證明之理由綦詳，從形式上觀察
，並無違背法令之情形。上訴意旨(一)(二)(三)項所陳，係就原審採證認事之職權行使及綜
合調查證據所得心證說明取捨上開證人證詞之事項，徒憑主觀，為事實問題之爭執。
上訴意旨(四)項所指，亦未依憑卷存資料，指摘原判決認定本案犯罪時間等，究有如何
不符實際之具體事證，均核與法律規定得為第三審上訴理由之違法情形，不相適合，
其上訴不符法律上之程式，應予駁回。又本件係於民國八十四年十月二十二日修正公
布刑事訴訟法第三百七十六條施行前，已繫屬於法院之案件，爰依刑事訴訟法施行法
第五條第一項，仍依施行前之第三審程序終結之，附此明。
據上論結，應依刑事訴訟法第三百九十五條前段，判決如主文。
中      華      民      國    八十八    年      十      月    二十八    日
                              最高法院刑事第二庭
                                  審判長法官  莊  來  成
                                        法官  呂  潮  澤
                                        法官  謝  俊  雄
                                        法官  蘇  振  堂
                                        法官  劉  敬  一
      右正本證明與原本無異
                                              書  記  官
中      華      民      國    八十八    年     十一     月      二      日
